Consolidation OSIS-SAU (Novembre 2013)
========================================================

Fichier origine:

NB: utiliser le fichier **data4.csv** pour les modifications.

Fichier .csv: le fichier source est enregistré sous le nom de data3 avec les options:
- UTF8
- mettre des guillements autour des nom (sinon plantage à la lecture de R)
- séparateur = ';'

- SR serveur régional
- NR non réponse
- NA non disponible (Non Avalaible)
- INVS envoi direct à l'INVS
- INFORM. Le SU est-il informatisé ? (oui/non)
- CAPA Capacité à renvoyer des RPU ? (oui/non)

#### 2014-04-28 
__data4.csv__ enregistrement du fichier source au format .csv. Ajout des logiciels pour Champagne-Ardennes et complément pur Basse-Normandie

#### Juin 2014

ENQUETE LOGICIEL su_France.csv
fichier principal partage sur drive 
Enregistre dans le dossier sous le nom de __ENQUETE LOGICIEL su_France.csv__. Il semblerait qu'il ne soit plus possible d'exporter directement au format csv.

Creation de __functions.R__ pour normaliser les noms des logiciels. Creation  de __Logiciels.ods__ pour lister les logiciels existants et les firme correspondantes.

```{r juin}
source("functions.R")
x <- standardise_logiciels(d$logiciel)
levels(trim(x))

```

```{r}
library("epicalc")
file <- "../DATA/data4.csv"
d <- read.table(file, header=TRUE, sep=";")
d$INFORM.[d$INFORM. == ""] <- NA
d$INFORM. <- factor(d$INFORM.)

nrow(d)
names(d)
str(d)

# colnne LOGICIEL
a <- as.character(d$LOGICIEL)
a[a==""] <- NA
a[a=="autre"] <- NA
a[a=="Christalnet (module DMU)"] <- "Cristalnet"
a[a=="Clinicom (Siemens)"] <- "Clinicom"
a[a=="CORA McKesson"] <- "Cora"
a[a=="CrystalNet"] <- "Cristalnet"
a[a=="DMU (CristalNet)"] <- "Cristalnet"

a[a=="RESURGENCE"] <- "ResUrgences"
a[a=="Resurgences"] <- "ResUrgences"
a[a=="RESURGENCE (Adulte) DxCare Medasys (Pédiatrie)"] <- "ResUrgences"
a[a=="urqual"] <- "UrQual"
a[a=="UrQual (McKesson)"] <- "UrQual"
a[a=="Urqual (McKesson)"] <- "UrQual"

a[a=="Cristalnet"] <- "CristalNet"
a[a=="CORA"] <- "Cora"
a[a=="CLINICOM (Creil)"] <- "Clinicom"

a[a=="DxCare (Medasys)"] <- "DXCare"
a[a=="DXCARE (Medasys)"] <- "DXCare"
a[a=="DxCare MEDASYS"] <- "DXCare"
a[a=="dxcare (vittel)"] <- "DXCare"
a[a=="DxCare"] <- "DXCare"

a[a=="hopital manager"] <- "Hopital Manager"
a[a=="Osiris (Cormin)"] <- "Osiris"
a[a=="OSIRIS Evolucare"] <- "Osiris"
a[a=="OSOFT"] <- "Osoft"
a[a=="ﾠ"] <- NA
a[a=="cf ch lodeve"] <- NA
a[a=="Etablissement prioritaire !"] <- NA
a[a=="Pas de SAU"] <- NA
a[!is.na(a) & nchar(a) < 3] <- NA
d$LOGICIEL <- a

levels(as.factor(d$LOGICIEL))

summary(d$REGION)
barplot(summary(d$REGION), main="Nombre d'établissements avec service d'urgence", ylab="Nombre", las=3, cex.names=0.7)
text(8,80, "moyenne: 24 établissements/région")

total.etablissements <- sum(summary(d$REGION))
total.region <- nlevels(d$REGION)
moyenne.etab.par.region <- total.etablissements / total.region
moyenne.etab.par.region


summary(d$RPU.CAPA)
t <- table(d$REGION, d$RPU.CAPA)
t
barplot(t(t), las=3)


```

Analyse globale
===============

Informatisation des urgences
----------------------------
La question n'a été posée qu'aux régions suivantes:
- Martinique
- Midi-Pyrénées
- Nord Pas de Calais
- Pays de Loire
- Picardie
- Poitou-Charentes
- PACA
- Rhone-Alpes
- Guyane

```{r regions_su}
table(d$REGION, d$INFORM., useNA="always")
```

Capacité à remonter des RPU
---------------------------

```{r region_capa}
table(d$REGION, d$RPU.CAPA, useNA="always")
```

Où vont les remontés les RPU ?
-----------------------------

```{r qui}
summary(d$RPU.QUI)
table(d$REGION, d$RPU.QUI, useNA="always")
t
barplot(t(t), las=3)
barplot(t(prop.table(t,1)), las=3, ylab="pourcentage")

table(d$RPU.QUI, d$RPU.CAPA)
```

Quels sont les logiciels utilisés ?
------------------------------------

```{r logiciels}

table(d$REGION, d$LOGICIEL, useNA="always")

summary(as.factor(d$LOGICIEL))
tab1(d$LOGICIEL, missing=FALSE, sort.group="increasing", main="Logiciels utilisés", xlab="Fréquence")
```

