---
title: "Analyse2"
author: "Jcb"
date: "13/07/2014"
output: html_document
---

#### Juin 2014

ENQUETE LOGICIEL su_France.csv
fichier principal partage sur drive 
Enregistre dans le dossier sous le nom de __ENQUETE LOGICIEL su_France.csv__. Il semblerait qu'il ne soit plus possible d'exporter directement au format csv.

Creation de __functions.R__ pour normaliser les noms des logiciels. Creation  de __Logiciels.ods__ pour lister les logiciels existants et les firme correspondantes.

```{r juin}
source("../functions.R")
file <- "../ENQUETE LOGICIEL su_France.csv"
library(stringr)
d <- read.csv(file, header = TRUE)
x <- standardise_logiciels(d$logiciel)
level <- levels(as.factor(str_trim(x)))
level
summary(as.factor(str_trim(x)))
```

```{r region}
total.etablissements <- sum(summary(d$Région))
total.region <- nlevels(d$Région)
moyenne.etab.par.region <- total.etablissements / total.region
moyenne.etab.par.region

barplot(sort(summary(d$Région)), main="Nombre d'établissements avec service d'urgence", ylab="Nombre", las=3, cex.names=0.7)
text(8,65, paste("moyenne: ", round(moyenne.etab.par.region,0), " établissements/région"))
```

