Enquête FEDORU
========================================================

La FEDORU a décidé de faire sa propre enquête concernant les logiciels utilisés dans les servives d'urgence. RESURAL a été chargé de cette enquête.

Méthodologie
------------

La liste des SU a été récupérée à partir du fichier [FINESS](adresse ?) en sélectionnant toutes les régions de France + médecine d'urgence. L'export se fait en utilisabt le format étendu. Le fichier résultant est enregistré sous __DATA/SU_France_2014.csv__. A partir de ce fichier, les colonnes ... ont été isolées. Le fichier obtenu a été mis en ligne via __google drive__ et mis à la disposition des membres du CA.

Google ayant modifié les conditions d'accès au _drive_, il faut procéder en trois temps pour récupérer les données:
1. ouvrir le fichier dans drive et importer le fichier au format .csv.
2. l'ouvrir dans calc et le réenregisterer au format .csv en précisant que les champs doivent être entourés de guillemets (sinon ça plante)
2. transférer le ficher dans le répertoire de travail et le renommer __su_France_ + AAAAMMJJ + .csv__.

```{r init}
date <- "20140815"
file <- paste0("~/Documents/Resural/FEDORU/InformatisationSU/su_France_", date, ".csv")
d <- read.table(file, header=TRUE, sep=",")
names(d)
str(d)
```
### Normalisation des logiciels

```{r normaliser}
library(stringr)
a <- as.character(d$logiciel)
a <- str_trim(a)

a[a==""] <- NA
a[a=="autre"] <- NA
a[a=="Christalnet (module DMU)"] <- "Cristalnet"
a[a=="Clinicom (Siemens)"] <- "Clinicom"
a[a=="CORA McKesson"] <- "Cora"
a[a=="CrystalNet"] <- "Cristalnet"
a[a=="DMU (CristalNet)"] <- "Cristalnet"

a[a=="RESURGENCE"] <- "ResUrgences"
a[a=="Resurgences"] <- "ResUrgences"
a[a=="RESURGENCE (Adulte) DxCare Medasys (Pédiatrie)"] <- "ResUrgences"
a[a=="urqual"] <- "UrQual"
a[a=="UrQual (McKesson)"] <- "UrQual"
a[a=="Urqual (McKesson)"] <- "UrQual"

a[a=="Cristalnet"] <- "CristalNet"
a[a=="CORA"] <- "Cora"
a[a=="CLINICOM (Creil)"] <- "Clinicom"

a[a=="DxCare (Medasys)"] <- "DXCare"
a[a=="DXCARE (Medasys)"] <- "DXCare"
a[a=="DxCare MEDASYS"] <- "DXCare"
a[a=="dxcare (vittel)"] <- "DXCare"
a[a=="DxCare"] <- "DXCare"

a[a=="hopital manager"] <- "Hopital Manager"
a[a=="Osiris (Cormin)"] <- "Osiris"
a[a=="OSIRIS Evolucare"] <- "Osiris"
a[a=="OSOFT"] <- "Osoft"
a[a=="ﾠ"] <- NA
a[a=="cf ch lodeve"] <- NA
a[a=="Etablissement prioritaire !"] <- NA
a[a=="Pas de SAU"] <- NA
a[!is.na(a) & nchar(a) < 3] <- NA

a <- toupper(a)
d$logiciel <- a
```


```{r tri}
summary(as.factor(d$logiciel))
summary(d$Région)
table(d$Région, d$logiciel)

```
Comparer public, privé et PSPH
