---
output:
  html_document:
    fig_caption: yes
    fig_height: 7
    keep_md: yes
    number_sections: yes
    toc: yes
---
Enquête FEDORU
========================================================

La FEDORU a décidé de faire sa propre enquête concernant les logiciels utilisés dans les servives d'urgence. RESURAL a été chargé de cette enquête.

Correspondants
---------------

Qui  |  Tel.  |  Organisme   
-----|----------|----------   
 [Caroline LEGLOAN](caroline.legloan@sante.gouv.fr)  |  01 40 56 55 45  |  DGOS   
 [Mary LATOUILLE](Mary.LATOUILLE@sante.gouv.fr)  |  | DGOS   
 [Gilles VIUDES]()  |  | FEDORU  
 [Vanina BOUSQUET](v.bousquet@invs.sante.fr)  |  | InVS

Méthodologie
------------

La liste des SU a été récupérée à partir du fichier [FINESS](adresse ?) en sélectionnant toutes les régions de France + médecine d'urgence. L'export se fait en utilisabt le format étendu. Le fichier résultant est enregistré sous __DATA/SU_France_2014.csv__. A partir de ce fichier, les colonnes ... ont été isolées. Le fichier obtenu a été mis en ligne via __google drive__ et mis à la disposition des membres du CA.

Une liste des logiciels se trouve sur le site officiel du [DMP](http://www.dmp.gouv.fr/dmp-compatibilite). __Agnès__ se charge de faire un tri dans les logiciels.

Google ayant modifié les conditions d'accès au _drive_, il faut procéder en trois temps pour récupérer les données:

1. ouvrir le fichier dans drive et importer le fichier au format .csv.
2. l'ouvrir dans calc et le réenregisterer au format .csv en précisant que les champs doivent être entourés de guillemets (sinon ça plante)
2. transférer le ficher dans le répertoire de travail et le renommer __su_France_ + AAAAMMJJ + .csv__.

```{r init, echo=FALSE}

source("../../functions.R")

date <- "20141109"
file <- paste0("~/Documents/Resural/FEDORU/InformatisationSU/su_France_", date, ".csv")
d <- read.table(file, header=TRUE, sep=",")
names(d)
str(d)
```
#### Normalisation du fichier

- Suppression des blancs
- suppression des caractères accentués
- correction du nom des logiciels (+++)
- CENTRE HOSPITALIER DE GONESSE volontairement dupliqué car 2 SU avec 2 logiciels différents
- CENTRE HOSPITALIER M JACQUET MELUN idem
- ORSAY idem
- Si pas de SU on met NA dans la colonne logiciel

```{r normaliser, echo=FALSE}
library(stringr)
a <- as.character(d$logiciel)
a <- str_trim(a)
a <- gsub("é","e", a, fixed=TRUE)
a <- gsub("É","E", a, fixed=TRUE)


a[a==""] <- NA
a[a=="autre"] <- NA
a[a=="Christalnet (module DMU)"] <- "Cristalnet"
a[a=="Clinicom (Siemens)"] <- "Clinicom"
a[a=="CORA McKesson"] <- "Cora"
a[a=="CrystalNet"] <- "Cristalnet"
a[a=="DMU (CristalNet)"] <- "Cristalnet"

a[a=="RESURGENCE"] <- "ResUrgences"
a[a=="Resurgences"] <- "ResUrgences"
a[a=="RESURGENCE (Adulte) DxCare Medasys (Pédiatrie)"] <- "ResUrgences"
a[a=="urqual"] <- "UrQual"
a[a=="UrQual (McKesson)"] <- "UrQual"
a[a=="Urqual (McKesson)"] <- "UrQual"

a[a=="Cristalnet"] <- "CristalNet"
a[a=="CORA"] <- "Cora"
a[a=="CLINICOM (Creil)"] <- "Clinicom"

a[a=="DxCare (Medasys)"] <- "DXCare"
a[a=="DXCARE (Medasys)"] <- "DXCare"
a[a=="DxCare MEDASYS"] <- "DXCare"
a[a=="dxcare (vittel)"] <- "DXCare"
a[a=="DxCare"] <- "DXCare"
a[a=="Dx Care"] <- "DXCare"

a[a=="hopital manager"] <- "Hopital Manager"
a[a=="Osiris (Cormin)"] <- "Osiris"
a[a=="OSIRIS Evolucare"] <- "Osiris"
a[a=="OSOFT"] <- "Osoft"
a[a=="ﾠ"] <- NA
a[a=="cf ch lodeve"] <- NA
a[a=="Etablissement prioritaire !"] <- NA
a[a=="Pas de SAU"] <- NA
a[!is.na(a) & nchar(a) < 3] <- NA

a <- toupper(a)
d$logiciel <- a
```

#### Nombre (théorique) de SU par région:

```{r region, echo=FALSE, comment="", fig.height=8}
s <- summary(d$Région)
s
ss <- summary(s)
ss

# barplot(sort(s), main="Nombre d'établissements avec service d'urgence", ylab="Nombre", las=3, cex.names=0.7, horiz = TRUE)
# text(6,85, paste0("moyenne: ", round(ss["Mean"],0), " établissements/région"))
# text(6,80, paste0("médiane: ", ss["Median"], " établissements/région"))

par(mar=c(2,9,1,1))
barplot(sort(s), main="Nombre d'établissements avec service d'urgence", ylab="", las=1, cex.names=0.7, horiz = TRUE, xlim=c(0,100))
text(60,5, paste0("moyenne: ", round(ss["Mean"],0), " établissements/région"))
text(60,4, paste0("médiane: ", ss["Median"], " établissements/région"))
abline(v=30, lty=2, col="red")

```

#### Table des logiciels répertoriés

On exclu les colonnes:

 - "MAIL ENVOYÉ SUR LE SITE RUBRIQUE NOUS CONTACTER" (28)
 - "MAIL ATTENTE REPONSE" (27)
 - "NON INFORMATISÉ" (39)
```{r, echo=FALSE, comment="", fig.height=10,fig.width=10}

library("epicalc")

logiciels <- summary(as.factor(d$logiciel))
a <- logiciels
a["MAIL ENVOYE SUR LE SITE RUBRIQUE NOUS CONTACTER"] <- NA
a["MAIL ATTENTE REPONSE"] <- NA
a["NON INFORMATISÉ"] <- NA
a["NA's"] <- NA
a <- a[!is.na(a)]

a

logs <- cbind(names(a))
write.csv2(logs, file = "Logiciels_RPU.csv", row.names = FALSE, col.names = FALSE)

l <- d$logiciel[d$logiciel != "MAIL ENVOYE SUR LE SITE RUBRIQUE NOUS CONTACTER" & d$logiciel != "MAIL ATTENTE REPONSE"]
tab1(l, missing=FALSE, sort.group = "increasing", cex = 0.6, cex.names = 0.6, main="Logiciels utilisés dans les SU")

n.logiciels <- length(l)
logi <- summary(as.factor(l))

nr <- logi["NA's"] # non réponses
log.identifies <- sum(n.logiciels) - nr # nombre de logiciels identifiés

# finalement on ne retient que les lignes où "logiciel" est différent de NA
d <- d[!is.na(d$logiciel),]
```

Nombre total de SU identifiés: `r nrow(d)`

Nombre total de logiciels identifiés: `r log.identifies`

Taux d'exhaustivité: `r round(log.identifies * 100 / nrow(d), 2)` %

Nombre de fournisseurs identifiés: `r length(a)`

SU non informatisés: `r logiciels["NON INFORMATISE"]`

SU contactés en attente de réponse: `r logiciels["MAIL ATTENTE REPONSE"] + logiciels["MAIL ENVOYE SUR LE SITE RUBRIQUE NOUS CONTACTER"]`

#### Table logiciels par région:

```{r tri, echo=FALSE, comment=""}
reg.log <- as.data.frame.matrix(table(d$logiciel, d$Région))
reg.log <- reg.log[!rownames(reg.log) %in% c("MAIL ENVOYE SUR LE SITE RUBRIQUE NOUS CONTACTER","MAIL ATTENTE REPONSE","NON INFORMATISE"),]
reg.log
```

 

```{r, echo=FALSE, comment=""}
sreg.log <- colSums(reg.log) # Nombre de logiciels répertoriés par région
```

#### Comparaison nb SU/Logiciels par région

- SU: nombre de services d'urgence
- Logiciels: nombre de logiciels répertorié (au 1/9/2014)
- Rapport: % d'équipement

```{r, echo=FALSE, comment=""}
sum.log <- colSums(reg.log) # nb total de logiciels par région
sum.su <- summary(d$Région) # nb de SU par région
su.log <- cbind(sum.log, sum.su)
colnames(su.log) <- c("Logiciels", "SU")
q <- as.data.frame.matrix(su.log)

q$rapport <- round(q$Logiciels * 100 /q$SU, 2)
reg <- c(42,72,83,25,26,53,24,21,94,100,43,23,11,91,74,41,73,31,93,52,22,54,82)
q$reg.id <- reg

q
q[order(q$rapport),]

```
- nombre de logiciels répertoriés: `r sum(q$Logiciels)`
- nombre de services répertoriés: `r sum(q$SU)` . Le nombre de SU est surestimé par le répertoire FINESS (par ex. des établissements sans SU mais avec une antenne SMUR saisonnière y figurent).
 
Comparer public, privé et PSPH

Cartographie
============

```{r carto, echo=FALSE, comment=""}

library(sp)

# file <- "~/Documents/CartographieR/RCarto/france_region.RData" # fichier source
file <- "../../france_region.RData" # copie
load(file)
reg <- region@data

par(mar=c(0,0,1,0))
plot(region)
title(main="Nombre de SU (Répertoire FINESS au 1/06/2014)")
# ajout des centroïdes régionaux
x <- 0
y <- 0
for(i in 1:22){ a = region@polygons[[i]]@labpt; x[i] = a[1]; y[i] = a[2]}
region@data$x <- x
region@data$y <- y

# on merge reg et q. Le merging désorganise l'ordre des lignes du dataframe de region. En le réordonnant par ordre alphabétique, on retrove l'ordre initial.
region@data <- merge(region@data, q, by="reg.id", all.x = TRUE)
region@data <- region@data[order(region@data$reg.nom),]
reg <- region@data
names(reg)

# affichage sur la carte du nombre de SU par région
text(region@data$x, region@data$y, region@data$SU, cex=0.8)

# Logiciels répertoriés
plot(region)
title(main="Nombre de logiciels répertoriés au 15/09/2014")
text(region@data$x, region@data$y, region@data$Logiciels, cex=0.8)

# couleur
library("RColorBrewer")
vPal4 <- rev(brewer.pal(n = 4, name = "RdYlBu")) # palette divergente de 4 couleurs
eq.quart <- quantile(region@data$rapport, names = TRUE)

eq.quart <- cut(region@data$rapport, breaks = c(-Inf, 24.99999, 49.99999, 74.99999, Inf), names = TRUE)

# eq <- as.character(cut(region@data$rapport, breaks = eq.quart, labels = vPal4, include.lowest = TRUE, right = FALSE))

b <- c(0,50,75,90,100)
eq <- as.character(cut(region@data$rapport, breaks = b, labels = vPal4, include.lowest = TRUE, right = FALSE))

#leg <- as.character(levels(cut(region@data$rapport, breaks = c(0, 25, 50, 75, 100), include.lowest = TRUE, right = FALSE)))
leg <- as.character(levels(cut(region@data$rapport, breaks = b, include.lowest = TRUE, right = FALSE)))

par(mar=c(0,0,1,0))
plot(region, col=eq, border="white")
legend("bottomleft", legend=leg, bty="n", fill=vPal4, cex=0.8, title="Densité")
title(main="% de SU ayant déclaré un logiciel (au 28/09/2014)")
copyright()

```

Transmission des RPU
-------------------

```{r, echo=FALSE, comment=""}
on <- str_trim(toupper(as.character(d$RPU..OUI.NON.))) # on oui/non
on[on == ""] <- "NA"
d$RPU..OUI.NON. <- on

# on <- as.factor(on) 
summary(as.factor(on))

# on ajoute une 4ème col = % de non. Plus le chiffre est élevé, moins le logiciel est bon
t.log.on <- table(d$logiciel, on, useNA="no")
t.log.on <- cbind(t.log.on, round(t.log.on[,3]*100/t.log.on[,4], 2))
# t.log.on

a <- data.frame(t.log.on)
a <- a[order(a$V5),]
a[, 3:5]
```

Table logiciels - Finess
=========================

```{r logfiness}
a <- d[, c("FINNES", "logiciel")]
a <- a[!is.na(a$logiciel),]
a <- a[a$logiciel != "MAIL ATTENTE REPONSE",]
a <- a[a$logiciel != "NON INFORMATISE",]
a <- a[a$logiciel != "MAIL ENVOYE SUR LE SITE RUBRIQUE NOUS CONTACTER",]
names(a) <- c("FINESS_GEO", "LOGICIEL")
write.csv2(a, file="logiciels_Finess_20140927.csv", row.names = FALSE)

# le top ten
x <- tab1(a$LOGICIEL, missing=FALSE, sort.group = "increasing", cex = 0.6, cex.names = 0.6, main="Logiciels utilisés dans les SU")
x1 <- x$output.table
x2 <- tail(x1, 11)
x2 <- x2[-11,]
x2[order(x2[,1], decreasing = TRUE),]

top10 <- sum(x2[,2]) # % représenté par les 10 premiers
```

Table Régionales
================

lr <- d[d$Région == "LANGUEDOC ROUSSILLON",]
br <- d[d$Région == "BRETAGNE",]
npc <- d[d$Région == "NORD PAS DE CALAIS",]


write.csv2(lr, file="LanguedocR.csv")  
write.csv2(br, file="Bretagne.csv")   
write.csv2(npc, file="NordPC.csv")   


