---
title: "Enquête logiciels SU - Septembre 2015"
author: "FEDORU"
date: "07/09/2015"
output:
  html_document:
    keep_md: yes
    number_sections: yes
    toc: yes
  pdf_document:
    keep_tex: yes
    number_sections: yes
    toc: yes
  word_document: default
---

```{r set-options, echo=FALSE, cache=FALSE}
library(knitr)
options(width=90, digits = 2)
opts_chunk$set(comment = "", warning = FALSE, message = FALSE, echo = TRUE, tidy = FALSE, size="small")
# read_chunk("some/script/I/want/to/load.R")
```

Historique
==========

- 7/9/2015 Reprise de l'exploitation des logiciels des SU

    - fichier source: DATA/FEDORU - ENQUETE LOGICIEL 2015 - V2 (12 06 15) (3)
    - création d'un dossier spécifique __Septembre2015__ contenent un sous dossier __data__ pour y stocker les résultats régionaux sous forme de fichier .csv. 

- 17/9/2015 récup données ORUMIP (Olivier Azema)
- 18/9/2015 données Bourgogne mises à jour
- 30/9/2015 intégration des données de la Franche-comté
- 13/10/2015 intégration de la Lorraine

Récupération des fichiers csv
-----------------------------

```{r, echo = FALSE, eval= FALSE}

#----------------------------------------------
# POUR ACTIVER CETTE PARTIE METTRE EVAL = TRUE
#----------------------------------------------

# - les 5 premières lignes sont éliminées
# - élimination du héader => il faudre en créer un

path = "./data/" # path = "./Septembre2015/data/" si console
out.file <- NULL
file.names <- dir(path, pattern =".csv") # seuls les fichiers se terminant par csv sont lus

for(i in 1:length(file.names)){
   file <- read.table(paste(path, file.names[i], sep=""), skip = 5, header = FALSE, sep=",", stringsAsFactors=FALSE)
   print(file.names[i])
   # on ne garde que les 22 premières colonnes
   file <- file[, 1:22]
   # on ne garde que les lignes où les colonnes 1 à 5 ne sont pas vides (http://genometoolbox.blogspot.fr/2014/01/remove-rows-with-na-values-from-r-data.html)
   file <- file[complete.cases(file[,1:5]),]
   # remplacement de la virgule écimale par le point décimal (soirce: http://stackoverflow.com/questions/5487164/r-how-to-replace-parts-of-variable-strings-within-data-frame)
   file <- as.data.frame(sapply(file, gsub, pattern = ",", replacement = "."))

   out.file <- rbind(out.file, file)
 }

n <- c("Region", "Departement", "FINESS", "Hopital", "CP", "Routage","Logiciel_2014","Editeur", "RPU_transmis","Nb_RPU_T1_2015", "Logiciel_2015", "Version_2015", "Coment", "Freq_remontee", "DN_exhaus","DN_confor", "DP_exhaus", "DP_confor", "MS_exhaus", "MS_confor", "Jours_manquants", "coment2")
 names(out.file) <- n

write.table(out.file, file = "archive.csv", sep=",", row.names = FALSE, qmethod = "double", fileEncoding="utf-8")

# nettoyage final des données
#============================
source("routines.R") # source("Septembre2015/routines.R")
d <- out.file
# suppression de la première ligne qui est vide
# d <- d[-1,]
d <- d[as.character(d$Region) != "",]
d$Region <- factor(d$Region)
d <- d[!is.na(d$Logiciel_2015) & as.character(d$Logiciel_2015) != "",]
d$Logiciel_2015 <- factor(d$Logiciel_2015)

# d$DP_confor
# d$DP_exhaus


# suppression des %
d$DN_exhaus <- gsub("%", "", d$DN_exhaus)
d$DN_confor <- gsub("%", "", d$DN_confor)
d$DP_exhaus <- gsub("%", "", d$DP_exhaus)
d$DP_confor <- gsub("%", "", d$DP_confor)
d$DP_confor <- gsub(">", "", d$DP_confor)
d$MS_exhaus <- gsub("%", "", d$MS_exhaus)
d$MS_confor <- gsub("%", "", d$MS_confor)

# ajout d'une colonne n° de région
d$reg.id <- NA
d$reg.id[d$Region == "ALSACE"] <- 42
d$reg.id[d$Region == "AQUITAINE"] <- 72
d$reg.id[d$Region == "BOURGOGNE"] <- 26
d$reg.id[d$Region == "BRETAGNE"] <- 53
d$reg.id[d$Region == "CHAMPAGNE ARDENNES"] <- 21
d$reg.id[d$Region == "LIMOUSIN"] <- 74
d$reg.id[d$Region == "PACA"] <- 93
d$reg.id[d$Region == "RHONE ALPES"] <- 82
d$reg.id[d$Region == "FRANCHE COMTE"] <- 43
d$reg.id[d$Region == "MIDI PYRENEES"] <- 73
d$reg.id[d$Region == "LORRAINE"] <- 41

write.table(d, file = "archive2.csv", sep=",", row.names = FALSE, qmethod = "double", fileEncoding="utf-8")

getwd()
```

Données générales
=================

Périmètre du questionnaire:

- période: 1er janvier 2015 au 31 mars 2015 (1er trimestre)
- concerne toutes les structures volontaires membres de la FEDORU. Coordination régionale assurée par les ORU
- questions

```{r, echo=FALSE}
d <- read.csv("archive2.csv") # d <- read.csv("Septembre2015/archive.csv")
source("routines.R") # source("Septembre2015/routines.R")


```

Résultats
---------

- Nombre de régions participantes: `r nlevels(d$Region)`: 

```{r, echo=FALSE, comment=""}
levels(d$Region)
```

- Nombre de sites concernés: `r nlevels(d$FINESS)`


Cartographie
============
  
Cartographie des régions participantes et des logiciels.

```{r carto_region, echo=FALSE, fig.width=8}

library(sp)
library("RColorBrewer")
options(scipen = 6)

# récupérer le fond de carte
# file <- "~/Documents/CartographieR/RCarto/france_region.RData" # fichier source XPS
file <- "../france_region.RData" # fichier source pour Mac
load(file) # le fond s'appelle region (SpatialPolygonDataFrame)

par(mar=c(0,0,1,0), mfrow = c(1,1))
# par(mfrow = c(1,1))
# plot(region)
# title(main="Régions participantes (enquête 2015)")

# ajout des centroïdes régionaux
x <- 0
y <- 0
for(i in 1:22){ a = region@polygons[[i]]@labpt; x[i] = a[1]; y[i] = a[2]}
region@data$x <- x
region@data$y <- y

# Régions membre de la FEDORU (Octobre 2015)
region@data$fedoru <- 0
# 1 = membre, 2 = adhésion en cours
m <- c(1,1,0,0,1,1,0,1,0,1,0,0,1,1,1,1,2,2,0,0,1,1)
region@data$fedoru <- m

plot(region, col = ifelse(region@data$fedoru > 0, "palegreen", "gray80"), main = "Régions membres de la FEDORU (Octobre 2015)")


# on ajoute une colonne participation. Les régions participantes = 1 sinon 0
region@data$participation <- 0
region@data$participation[region@data$reg.id %in% c(42,72,53,21,26,74,93,82,73,43,41)] <- 1
region$reg.nom <- as.character(region$reg.nom)
region$reg.nom[region$reg.nom == "FRANCHE-COMTE"] <- "FRANCHE\nCOMTE"
region$reg.nom[region$reg.nom == "CHAMPAGNE-ARDENNE"] <- "CHAMPAGNE\nARDENNE"
region$reg.nom[region$reg.nom == "PROVENCE-ALPES-COTE D'AZUR"] <- "PACA"

reg <- region@data

```

Régions participantes à l'étude

```{r, echo=FALSE, fig.height=10}
# carte des régions participantes
par(mar=c(0,0,1,0))
plot(region, col = ifelse(reg$participation == 1, "cornflowerblue", "gray80"))
title(main="Régions participantes (enquête 2015)")
for(i in 1:length(reg$participation)){if(reg$participation[i] == 1) text(reg$x[i], reg$y[i], reg$reg.nom[i], cex = 0.6) }

```


Editeurs
========

```{r, echo=FALSE, comment=""}
d$Editeur <- as.character(d$Editeur)
d$Editeur[d$Editeur == ""] <- NA
d$Editeur[d$Editeur == "(McKesson)"] <- "McKesson"
d$Editeur[d$Editeur == "Berger Levrault"] <- "BERGER-LEVRAULT"
d$Editeur[d$Editeur == "Maincare (ex-McKesson)"] <- "McKesson"
d$Editeur[d$Editeur == "MC KESSON"] <- "McKesson"
d$Editeur[d$Editeur == "MCKESSON - HÔPITAL ADAPTÉ"] <- "McKesson"
d$Editeur[d$Editeur == "SIB (Santé Informatique de Bretagne)"] <- "SIB"
d$Editeur[d$Editeur == "module Urgences (WebSanté)"] <- "WEBSANTE"
d$Editeur[d$Editeur == "DE LA SOCIÉTÉ C3"] <- "C3"
d$Editeur[d$Editeur == "(MEDASYS)"] <- "MEDASYS"

d$Editeur <- toupper(d$Editeur)

s <- summary(as.factor(d$Editeur))
n.na <- sum(is.na(d$Editeur))
p.na <- mean(is.na(d$Editeur))
```
Dans la majorité des cas (`r round(p.na * 100, 2)`), les répondants ne connaissent pas leur éditeur.

Logiciels 2015
==============
  
```{r, echo=FALSE}

d$Logiciel_2015 <- as.character(d$Logiciel_2015)
d$Logiciel_2015 <- toupper(d$Logiciel_2015)

d$Logiciel_2015[d$Logiciel_2015=="CRISTALNET-DMU"] <- "DMU"
d$Logiciel_2015[d$Logiciel_2015=="DX CARE "] <- "DXCARE"
d$Logiciel_2015[d$Logiciel_2015=="DX CARE URGENCES"] <- "DXCARE"
d$Logiciel_2015[d$Logiciel_2015=="DXURGENCES"] <- "DXCARE"
d$Logiciel_2015[d$Logiciel_2015=="ORBIS \n"] <- "ORBIS"
d$Logiciel_2015[d$Logiciel_2015=="RESURGENCE"] <- "RESURGENCES"
d$Logiciel_2015[d$Logiciel_2015=="SILLAGE URGENCES"] <- "SILLAGE URGENCES"
d$Logiciel_2015[d$Logiciel_2015=="SILLAGE URGENCES (OCTOBRE 2015)"] <- "SILLAGE URGENCES"
d$Logiciel_2015[d$Logiciel_2015=="TU"] <- "TU-ORUPACA"
d$Logiciel_2015[d$Logiciel_2015=="URQUAL (MEDIQUAL)"] <- "URQUAL"
d$Logiciel_2015[d$Logiciel_2015=="MEDICAL OBJECT DE MEDIWERE 21"] <- "MEDIWERE"
d$Logiciel_2015[d$Logiciel_2015=="ANTARES V2 DE INOVACUM"] <- "ANTARES"
d$Logiciel_2015[d$Logiciel_2015=="AGFA EXAGON"] <- "EXAGONE"
d$Logiciel_2015[d$Logiciel_2015=="LOGICIEL MAISON"] <- "DEVELOPPEMENT INTERNE"
d$Logiciel_2015[d$Logiciel_2015=="EXPERT SANTÉ"] <- "EXPERT SANTE"

d$Logiciel_2015 <- as.factor(d$Logiciel_2015)
```

- Nombre de logiciels utilisés: `r length(unique(d$Logiciel_2015))`
- Huit produits sont cités 10 fois ou plus.

Logiciels par ordre décroissant
-------------------------------

```{r, echo=FALSE, comment="", fig.height=10}
t <- sort(table(d$Logiciel_2015), decreasing = TRUE)
t
# par(mar=c(6,3,2,2))
# barplot(t, las = 2, cex.names = 0.7, main = "Logiciels utilisés", col = ifelse(t >= 10, "cornflowerblue", "gray80"))

t <- sort(table(d$Logiciel_2015), decreasing = FALSE)
par(mar=c(4,6,2,2))
barplot(t, las = 2, cex.names = 0.7, main = "Logiciels utilisés", col = ifelse(t >= 10, "cornflowerblue", "gray80"), horiz = TRUE)

```

Logiciels par région
--------------------
  
```{r, comment="", echo=FALSE}
table(d$Logiciel_2015, d$Region)

```

Nombre de logiciels différents par région
```{r, echo=FALSE, comment=""}
unlist(lapply(tapply(d$Logiciel_2015, d$Region, unique), length))
```

Nombre de logiciels différents par rapport au nombre de SU de la région
```{r, echo=FALSE}
t <- unlist(lapply(tapply(d$Logiciel_2015, d$Region, unique), length)) / table(d$Region)
t2 <- sort(t)
t2
barplot(t2, las = 2, cex.names = 0.7, ylab = "Nb logiciels / nb de SU")
abline(v = 3.7, lty = 2, col = "red")
abline(v = 7.3, lty = 2, col = "red")
abline(v = 12.1, lty = 2, col = "red")
text(3.7, 0.45,"0.25")
text(7.3, 0.45,"0.35")
text(12.1, 0.45,"0.45")

```

Cartographie des logiciels
--------------------------

```{r, echo=FALSE}
# tableau des logiciels par n° de région
t <- table(d$Logiciel_2015, d$reg.id)
t <- t(t)
# ajout du n° des régions en première colonne
t <- cbind(rownames(t), t)
# transformation en dataframe et renommage de la colonne 1 avec le même titre de colonne que reg
t <- data.frame(t)
a <- names(t)
a[1] <- "reg.id"
names(t) <- a
# source de la fonction attrJoin
source("~/Documents/Resural/FEDORU/Trame_Commune/Zone_chalandise/zone_chalandise.R") # xps
# source("../../../RESURAL/Trame_Commune/Zone_chalandise/zone_chalandise.R") # mac

# merging avec reg
reg <- attribJoin(df = t, spdf = region, df.field = "reg.id", spdf.field = "reg.id")

par(mfcol = c(1,2), mar = c(2,0,1,0))

plot(region, col = ifelse(!is.na(reg$"TU.ORUPACA") & as.numeric(as.character(reg$"TU.ORUPACA")) > 0, "cornflowerblue", "gray80"), main = "TU-ORUPACA")

plot(region, col = ifelse(!is.na(reg$RESURGENCES) & as.numeric(as.character(reg$RESURGENCES)) > 0, "cornflowerblue", "gray80"), main = "RESURGENCES")

plot(region, col = ifelse(!is.na(reg$URQUAL) & as.numeric(as.character(reg$URQUAL)) > 0, "cornflowerblue", "gray80"), main = "URQUAL")

plot(region, col = ifelse(!is.na(reg$DMU) & as.numeric(as.character(reg$DMU)) > 0, "cornflowerblue", "gray80"), main = "DMU")

plot(region, col = ifelse(!is.na(reg$"SILLAGE.DMU") & as.numeric(as.character(reg$"SILLAGE.DMU")) > 0, "cornflowerblue", "gray80"), main = "SILLAGE DMU")

plot(region, col = ifelse(!is.na(reg$DXCARE) & as.numeric(as.character(reg$DXCARE)) > 0, "cornflowerblue", "gray80"), main = "DXCARE")

plot(region, col = ifelse(!is.na(reg$ATALANTE) & as.numeric(as.character(reg$ATALANTE)) > 0, "cornflowerblue", "gray80"), main = "ATALANTE")

plot(region, col = ifelse(!is.na(reg$SIDSU) & as.numeric(as.character(reg$SIDSU)) > 0, "cornflowerblue", "gray80"), main = "SIDSU")


```

Un logiciel est présent dans combien de régions ?
-------------------------------------------------
  
```{r, echo=FALSE}
is.zero <- function(x){return(ifelse(x==0, TRUE, FALSE))}

t <- table(d$Logiciel_2015, d$reg.id)
u <- !is.zero(t)
total <- apply(u, 1, sum)

t2 <- cbind(t, total)
t3 <- as.data.frame(t2)
par(mar = c(7,4,3,2))

a <- t3$total
names(a) <- rownames(t3)
a <- sort(a,decreasing = TRUE)

barplot(a, names.arg = rownames(a), las = 2, cex.names = 0.7, ylab = "Nombre de régions où le logiciel est présent", main = "Diffusion régionale des logiciels")

```

Analyse des RPU
===============
  
```{r, echo=FALSE, warning=FALSE}
d$Nb_RPU_T1_2015 <- as.numeric(as.character(d$Nb_RPU_T1_2015))
n.rpu <- sum(d$Nb_RPU_T1_2015, na.rm = TRUE)
```

Nombre de RPU produits: `r n.rpu`

Nombre de RPU par logiciel
--------------------------

```{r, comment="", echo=FALSE, comment=""}
t <- tapply(d$Nb_RPU_T1_2015, d$Logiciel_2015, sum, na.rm = TRUE)
n <- cbind(sort(t ,decreasing = TRUE))
colnames(n) <- "Nb de RPU"
n
```

Nombre de jours manquants
-------------------------
  
  ### Par logiciel
  
```{r, echo=FALSE, comment=""}
t <- tapply(d$Jours_manquants, d$Logiciel_2015, sum, na.rm = TRUE)
n <- cbind(sort(t ,decreasing = TRUE))
colnames(n) <- "Nb de jours manquants"
n
```

### Par région

```{r, echo=FALSE, comment=""}
t <- tapply(d$Jours_manquants, d$Region, sum, na.rm = TRUE)
n <- cbind(sort(t ,decreasing = TRUE))
colnames(n) <- "Nb de jours manquants"
n
```


Indicateurs
===========
  
Trois indicateurs ont été retenus:
  
- Date de naissance
- Diagnostic principal (DP)
- Mode de sortie

Chaque indicateur a été évalué sur deux critères: __conformité__ et __exhaustivité__.

Date de naissance
------------------
  
- taux de conformité:
```{r, echo=FALSE, comment="", warning=FALSE}
d$DN_confor <- as.numeric(gsub("%", "", d$DN_confor))
DN.conforme <- summary(d$DN_confor)
DN.conforme
```

- conformité par outil:
  
```{r, echo=FALSE, comment=""}
a <- summary.par.logiciel(d$DN_confor, d$Logiciel_2015)
a

boxplot(d$DN_confor ~ d$Logiciel_2015, las = 2, par(cex.axis=0.6), col = "cornflowerblue", ylab = "% conformité", main = "Date de naissance - conformité")

```

- taux d'exhaustivité:

```{r, echo=FALSE, comment="", warning=FALSE}

d$DN_exhaus <- as.numeric(gsub("%", "", d$DN_exhaus))
DN.ex <- summary(d$DN_exhaus)
DN.ex
```

- exhaustivité par outil
```{r, echo=FALSE, message=FALSE, comment=""}

a <- summary.par.logiciel(d$DN_exhaus, d$Logiciel_2015)

boxplot(d$DN_exhaus ~ d$Logiciel_2015, las = 2, par(cex.axis=0.6), col = "cornflowerblue", ylab = "% exhaustivité", main = "Date de naissance - exhaustivité")
```

Diagnostic (DP)
---------- 

- taux de conformité:
```{r, echo=FALSE, comment="", warning=FALSE}
d$DP_confor <- as.numeric(gsub("%", "", d$DP_confor))
DP.conforme <- summary(d$DP_confor)
DP.conforme

```

- conformité par outil
```{r, echo=FALSE, comment=""}
a <- summary.par.logiciel(d$DP_confor, d$Logiciel_2015)
a

boxplot(d$DP_confor ~ d$Logiciel_2015, las = 2, par(cex.axis=0.6), col = "cornflowerblue", ylab = "% conformité", main = "Diagnostic principal - conformité")

```

- taux de exhaustivité:
```{r, echo=FALSE, comment="", warning=FALSE}

d$DP_exhaus <- as.numeric(gsub("%", "", d$DP_exhaus))
DP.ex <- summary(d$DP_exhaus)
DP.ex
```

- exhaustivité par outil
```{r, echo=FALSE, message=FALSE, comment=""}

a <- summary.par.logiciel(d$DP_exhaus, d$Logiciel_2015)
a

boxplot(d$DP_exhaus ~ d$Logiciel_2015, las = 2, par(cex.axis=0.6), col = "cornflowerblue", ylab = "% exhaustivité", main = "Diagnostic principal - exhaustivité")
```

Mode de sortie (MS)
-------------------

- taux de conformité:
```{r, echo=FALSE, comment="", warning=FALSE}
d$MS_confor <- as.numeric(d$MS_confor)
ms.conforme <- summary(d$MS_confor)
ms.conforme
```

- conformité par outil
```{r, echo=FALSE, comment=""}
a <- summary.par.logiciel(d$MS_confor, d$Logiciel_2015)
a

boxplot(d$MS_confor ~ d$Logiciel_2015, las = 2, par(cex.axis=0.6), col = "cornflowerblue", ylab = "% conformité", main = "Mode de sortie - conformité")

```

- taux de exhaustivité:
```{r, echo=FALSE, comment="", warning=FALSE}

d$MS_exhaus <- as.numeric(gsub("%", "", d$MS_exhaus))
ms.ex <- summary(d$MS_exhaus)
ms.ex
```

- exhaustivité par outil
```{r, echo=FALSE, message=FALSE, comment="", warning=FALSE}

a <- summary.par.logiciel(d$MS_exhaus, d$Logiciel_2015)
iqr <- a$Q75 - a$Q25
a <- cbind(a, iqr)
# affiche les logiciels dont l' iqr > 1
b <- a[which(a$iqr > 10), ]
# affiche trié
b[order(b$iqr, decreasing = TRUE),]
# on ne conserve que ceux dont l'IQR est élevé
c <- d[d$Logiciel_2015 %in% rownames(b),]
boxplot(c$MS_exhaus ~ factor(c$Logiciel_2015), las = 2, par(cex.axis=0.6), col = "cornflowerblue", ylab = "% exhaustivité", main = "Mode de sortie - variabilité de l'exhaustivité > 10%")

# tous les logiciels
boxplot(d$MS_exhaus ~ d$Logiciel_2015, las = 2, par(cex.axis=0.6), col = "cornflowerblue", ylab = "% exhaustivité", main = "Mode de sortie - exhaustivité")
```

Conformité par région
=====================

Date de naissance
------------------
```{r, echo=FALSE, comment=""}
a <- summary.par.logiciel(d$DN_confor, d$Region)
a

boxplot(d$DN_confor ~ d$Region, las = 2, par(cex.axis=0.6), col = "cornflowerblue", ylab = "% conformité", main = "Date de naissance - conformité")
```

Diagnostic (DP)
---------------
```{r, echo=FALSE, comment=""}
a <- summary.par.logiciel(d$DP_confor, d$Region)
a

boxplot(d$DP_confor ~ d$Region, las = 2, par(cex.axis=0.6), col = "cornflowerblue", ylab = "% conformité", main = "Diagnostic principal - conformité")
```

Mode de sortie (MS)
-------------------
```{r, echo=FALSE, comment="", warning=FALSE}
a <- summary.par.logiciel(d$MS_confor, d$Region)
a

boxplot(d$MS_confor ~ d$Region, las = 2, par(cex.axis=0.6), col = "cornflowerblue", ylab = "% conformité", main = "Mode de sortie - conformité")
```

Exhaustivié par région
======================

Date de naissance
------------------
```{r, echo=FALSE, comment=""}
a <- summary.par.logiciel(d$DN_exhaus, d$Region)
a

boxplot(d$DN_exhaus ~ d$Region, las = 2, par(cex.axis=0.6), col = "cornflowerblue", ylab = "% exhaustivité", main = "Date de naissance - exhaustivité")
```

Diagnostic (DP)
---------------
```{r, echo=FALSE, comment=""}
a <- summary.par.logiciel(d$DP_exhaus, d$Region)
a

boxplot(d$DP_exhaus ~ d$Region, las = 2, par(cex.axis=0.6), col = "cornflowerblue", ylab = "% exhaustivité", main = "Diagnostic principal - exhaustivité")
```

Mode de sortie (MS)
-------------------
```{r, echo=FALSE, comment="", warning=FALSE}
a <- summary.par.logiciel(d$MS_exhaus, d$Region)
a

boxplot(d$MS_exhaus ~ d$Region, las = 2, par(cex.axis=0.6), col = "cornflowerblue", ylab = "% exhaustivité", main = "Mode de sortie - exhaustivité")
```

Résultats secondaires
=====================

% de SU ne faisant pas de remontée de RPU
------------------------------------------
```{r, echo=FALSE, comment=""}
# nettoyage
d$RPU_transmis <- as.character(d$RPU_transmis)
d$RPU_transmis[d$RPU_transmis == "OUI depuis le 30/05/14"] <- "OUI"
d$RPU_transmis[d$RPU_transmis == "OUI depuis janvier 2014"] <- "OUI"
table(d$RPU_transmis)
paste(round(prop.table(table(d$RPU_transmis))*100, 2), "%")

```

Messages:

- pour les éditeurs, la DGOS, les DSI qui est responsable de quoi ? DSI: de la saisie de l'info dans le SU à l'envoi des données à l'ORU: quelles sont les étapes de la chaîne de production
- intégration systématique  des thésaurus
- quelle démarche d'amélioration.
- Information proactive des sociétés savantes pour la publicationn des Référentiels: info systématique de la Fedoru.
- Focaliser sur les rectangles bleus. Voir si le n° de version permet de discriminer les urqual qui remontent de ceux qui remontent mal.

Analyse de Urqual
=================
  
```{r, echo=FALSE, comment=""}
uq <- d[d$Logiciel_2015 == "URQUAL",]

```
